【裁判字號】    97,簡上,199
【裁判日期】    970926
【裁判案由】    詐欺
【裁判全文】
臺灣屏東地方法院刑事判決             97年度簡上字第199號
上  訴  人
即  被  告  甲○○
上列上訴人因詐欺案件，不服本院97年度簡字第870 號中華民國
97年5 月22日刑事簡易判決（96年度偵字第4126號）提起上訴，
本院判決如下：
    主  文
原判決撤銷。
甲○○幫助意圖為自己不法之所有，以詐術使人將本人之物交付
，累犯，處有期徒刑陸月，減為有期徒刑月，如易科罰金，以
新台幣壹仟元折算壹日
    事 實 及 理 由
一、本件之犯罪事實及理由，除增列被告甲○○曾於民國92年間
    因偽造文書案件，經本院判處有期徒刑3 月，於94年7 月7
    日執行完畢，業據被告供明在卷（本院卷第32頁），並有前
    科資料可稽，其5 年內又犯本案，為累犯，應加重其刑，又
    其同時有刑之加減事由，應先加後減之外，餘均與原審判決
    及聲請書之記載相同，茲引用之。
二、上訴人即被告提起上訴否認犯罪，辯稱：因「唐界一」向伊
    表示可代辦理貸款，伊乃提供帳戶，提款卡等物予「唐界一
    」，伊根本不知「唐界一」會持之以行騙，自不構成犯罪云
    云。
三、惟查，金融業者辦理放款時，必須經過徵信程序，自無可能
    不經審查貸款人信用資料即率予放款之情事，被告所辯其將
    上開資料交予「唐界一」係為辦理貸款云云，殊違常理；況
    被告與「唐界一」素不相識，甚至連其通訊地址均不得而知
    ，其復未與該「唐界一」約定何時返還帳戶等資料，依一般
    經驗法則觀之，被告顯非為辦理貸款始將上開帳戶資料交予
    該「唐界一」，已無疑義。又現今無論平面或電子媒體一再
    報導詐欺集團屢以人頭帳號作為詐財工具，而一般人本於生
    活經驗及認識，在客觀上當可預見將帳號、提款卡及密碼提
    供予陌生之第三人，該人可能利用該帳號遂行其詐財行為，
    而被告為成年人，以其知識及社會經驗，應可預見「唐界一
    」取得該帳號等資料將持以之作為詐欺犯罪之用，被告竟仍
    提供予他人使用，顯有幫助詐欺之不確定故意至明，是被告
    上開所辯，應無可取，本件事證明確，被告犯行堪予認定。
    應可認定。
四、原審以本件事證明確，予以論罪科刑，固非無見，惟被告前
    有偽文書經判處罪刑及執行完畢之前科紀錄，已如前述，原
    判決疏未論以累犯，應有未洽，自應予以撤銷改判。茲審酌
    被告素行、犯罪動機、以帳號提供予他人遂行詐騙行為，增
    加司法機關查緝困難，並助長詐欺集團氣焰，擾亂社會秩序
    ，造成被害人財產上之損失及事後否認犯罪，態度非佳等一
    切情狀，量處有期徒刑6 月，又被告係於96年4 月24日犯罪
    ，符合中華民國96年罪犯減刑條例第2 條第1 項第3 款規定
    之減刑要件，爰併減其刑期2 分之1 ，及就減得之刑，諭知
    易科罰金之折算標準。
五、應依刑事訴訟法第455 條之1 第3 項、第369 條第1 項前段
    、第364 條、第299 條第1 項前段，刑法第339 條第1 項、
    第30條第1 項、第2 項、第47條第1 項、第41條第1項 前段
    ，刑法施行法第1 條之1 ，中華民國96年罪犯減刑條例第2
    條第1 項第3 款、第7 條，判決如主文。
中    華    民    國    97    年    9     月    26    日
                     刑事第二庭 審判長  法  官  黃國永
                                        法  官  翁世容
                                        法  官  劉怡孜
右正本證明與原本無異。
不得上訴。
中    華    民    國    97    年    9     月    26    日
                                        書記官  唐淑嫻


司法院資訊處製作；財團法人民間司法改革基金會備份。
